【裁判字號】    97,交聲,1458
【裁判日期】    970519
【裁判案由】    聲明異議
【裁判全文】
臺灣臺中地方法院交通事件裁定        97年度交聲字第1458號
原處分機關  交通部公路總局臺中區監理所
異  議  人
即受處分人  偉力塑膠股份有限公司
代  表  人  戴玉足
上列受處分人因違反道路交通管理處罰條例案件，對於交通部公
路總局臺中區監理所中華民國九十七年四月二十一日所為之裁決
（中監違字第裁六○－Ｇ七○Ａ五五五六三號裁決書），聲明異
議，本院裁定如下：
    主    文
異議駁回。
    理    由
一、原處分機關略以：異議人即受處分人偉力塑膠股份有限公司
    （下稱偉力公司）所有車牌號碼六七九八－ＰＷ號自小客車
    ，於民國九十六年七月二十四日十二時五十二分在臺中市○
    ○路一號前，因「行車速限五○公里，經測時速六六公里，
    車速一六公里（未滿二○公里）」之違規，經臺中市警察局
    交通警察隊直屬分隊員警依違反道路交通管理處罰條例第四
    十條舉發。受處分人於期限內到案申訴，該所遂於九十七年
    四月二十一日以中監違字第裁六○－Ｇ七○Ａ五五五六三號
    裁決書裁處罰鍰新臺幣（下同）二千二百元並記違規點數一
    點，逾期則依裁決書處罰主文規定裁處，依法並無不當等語
    。
二、異議人異議意旨略以：偉力公司之住址現沒人居住，因此沒
    接到舉發通知書，請准撤銷逾期罰鍰云云。
三、按依違反道路交通管理事件統一裁罰基準及處理細則第五條
    規定，處理違反道路交通管理事件，有關文書送達之程序，
    依行政程序法之規定。再按如當事人變更其送達之處所而不
    向行政機關陳明，致應為送達之處所不明者，行政機關得依
    職權命為公示送達。又公示送達刊登政府公報或新聞紙者，
    自最後刊登之日起，經二十日發生效力，行政程序法第七十
    八條第一項第一款、同條第三項、第八十一條明文規定。
四、經查：
  (一)受處分人偉力公司所有之車牌號碼六七九八－ＰＷ號自用小
    客車，於上開時、地，因超速行駛之違規事實，經臺中市警
    察局交通警察隊直屬分隊員警以採證照片依法逕行舉發之情
    ，有臺中市警察局舉發違反道路交通管理事件通知單一份及
    採證照片一張在卷可稽，是受處分人確有上開舉發違反道路
    交通事件管理通知單所載之違規事實，允無疑義。
  (二)受處分人雖辯稱其因偉力公司之地址無人居住而未收到舉發
    通知單等語，惟查，受處分人公司之登記地址係設「臺中縣
    霧峰鄉○○村○○路一四二號」，此有公司基本資料查詢結
    果一份在卷可稽，而原舉發機關掣單逕行舉發後，向受處分
    人公司之上開登記地址寄發舉發違反道路交通管理事件通知
    單，該郵件因新址不明無法送達，原舉發機關依規定而為公
    示送達，有臺中市警察局於九十六年十月三日中市警交字第
    ○九六○○七一八五六號函、臺中市警察局公示送達公告及
    應受送達人清冊一份在卷可佐。是本件受處分人公司無人居
    住，而未辦理公司變更登記，復未向監理機關陳明變更送達
    處所，致原舉發機關向受處分人公司之登記地址送達本件之
    舉發違反道路交通管理事件通知單，卻因新址不明而無法送
    達，原舉發機關依法辦理公示送達，於法並無不合，上開舉
    發違反道路交通管理事件通知單因公示送達而生合法送達之
    效力。
五、綜上所述，本件受處分人經合法送達後，未依指定應到案日
    期前到案，原處分機關據以援引道路交通管理處罰條例第四
    十條裁處罰鍰二千二百元並依第六十三條記違規點數一點，
    逾期則依裁決書處罰主文規定處罰，並無不當，本件異議為
    無理由，應予駁回。
六、據上論斷，應依道路交通管理處罰條例第八十七條第二項，
    道路交通案件處理辦法第十九條，裁定如主文。
中    華    民    國    97    年     5    月    19    日
                    交通法庭    法  官  戴博誠
上正本證明與原本無異。
如不服本裁定應於送達後五日內向本院提出抗告狀。
                                書記官  林政佑
中    華    民    國    97    年     5    月    19    日


司法院資訊處製作；財團法人民間司法改革基金會備份。
